【裁判字號】    97,易,3163
【裁判日期】    971127
【裁判案由】    竊盜
【裁判全文】
臺灣臺北地方法院刑事判決              97年度易字第3163號
公  訴  人  臺灣臺北地方法院檢察署檢察官
被      告  丙○○
上列被告因竊盜案件，經檢察官提起公訴（九十七年度偵字第二
一二一二號），及移送併辦（九十七年度偵字第二二九四四號）
，被告於準備程序中先就被訴事實為有罪之陳述，經本院告以簡
式審判之旨，並聽取當事人之意見後，本院合議庭裁定行簡式審
判程序後，判決如下：
    主  文
丙○○竊盜，累犯，處有期徒刑伍月，又竊盜，累犯，處有期徒
刑伍月，又竊盜，處有期徒刑伍月。應執行有期徒刑拾壹月。
    事  實
一、丙○○前於(一)民國九十年間，因竊盜案件，經臺灣板橋地方
    法院（下稱板橋地院）以九十年度板簡字第一七五一號刑事
    判決，判處有期徒刑五月確定，於九十一年十月七日易科罰
    金執行完畢，又於(二)九十四年間，因竊盜案件，經板橋地院
    以九十四年度簡字第三六六九號刑事判決，判處有期徒刑四
    月確定，於九十五年四月三十日執行完畢，再於(三)九十五年
    間，因竊盜案件，經臺灣高等法院以九十五年度上易字第九
    四三號刑事判決，判處有期徒刑五月確定，於九十六年四月
    十八日易科罰金執行完畢。
二、丙○○意圖為自己不法所有，分別為下列犯行：
  (一)於九十七年一月初某日十九時許，在臺北市中山區市○○道
    ○段五巷口之籃球場內，趁乙○○疏於注意之際，趁機徒手
    竊取乙○○所有之ＰＲＡＤＡ廠牌黑色側背包一個（價值約
    新臺幣【下同】一萬八千元許），背包內有ＳＯＮＹ  ＥＲ
    ＩＣＳＳＯＮ廠牌及ＰＨＳ廠牌行動電話各一具（價值約一
    萬元許）、現金五千元、ＰＲＡＤＡ廠牌眼鏡一副（價值約
    一萬元許）、乙○○之身分證、健保卡各一張、花旗銀行及
    臺新銀行信用卡各一張、德意志銀行金融卡一張等財物。
  (二)於九十七年四月十日二十時許，在臺北市○○○路○段一號
    國立臺灣大學室外籃球場內，趁甲○○疏未注意之際，趁機
    徒手竊取甲○○所有、不詳廠牌之棕黑色包包一個，包包內
    有現金八百元、甲○○之身分證、軍人身分證、駕照、健保
    卡各一張、學生證二張等財物。
  (三)於九十七年五月十六日二十時許，在臺北市○○○路與忠孝
    東路交岔路口之松山菸廠籃球場內，趁丁○○疏未注意之際
    ，趁機徒手竊取丁○○所有、不詳廠牌之黑色包包一個，包
    包內有不詳廠牌行動電話一具、現金三百元、鑰匙一串、丁○○之身分證、健保卡、行車執照各一張、駕駛執照二張、
    提款卡一張、保險證一張等財物。嗣丙○○因另案通緝，為
    警於九十七年九月十六日十五時三十分許，在臺北市○○區
    ○○路八十號前逮捕，經其同意搜索後，扣得乙○○、甲○○及丁○○等人上揭證件資料，始循線查悉上情。
二、案經臺北市政府警察局移送臺灣臺北地方法院檢察署（下稱
    臺北地檢署）檢察官偵查起訴。
    理  由
一、證據之認定：
    上開事實二之部分，業據證人即告訴人乙○○、證人即被害
    人甲○○、丁○○於警詢時證述明確（證人乙○○部分，臺
    北地檢署九十七年度偵字第二一二一二號卷【下稱偵查卷】
    第十頁至第十二頁參照；證人甲○○部分，偵查卷第四十五
    頁至第四十七頁、臺北地檢署九十七年度偵字第二二九四四
    號卷【下稱併辦卷】第四頁至第六頁參照；證人丁○○部分
    ，偵查卷第四十二頁至第四十四頁參照），並有乙○○之身
    分證、甲○○之國立政治大學學生證、丁○○之身分證件及
    健保卡各一紙扣案可證，及贓物認領保管單三紙（偵查卷第
    十九頁至第二十二頁、第三十九頁、併辦卷第十六頁至第十
    七頁參照），且被告丙○○於本院九十七年十一月十三日行
    準備程序及審理時對於上揭事實二之部分均供承不諱（本院
    當日筆錄參照），是依(一)證人乙○○、甲○○、丁○○之證
    述、(二)乙○○之身分證、甲○○之國立政治大學學生證、丁○○之身分證件及健保卡影本各一份、(三)贓物認領保管單三
    紙等補強證據，已足資擔保被告於本院審理時所為上開任意
    性自白具有相當程度之真實性，而得確信被告上述自白之犯
    罪事實確屬真實，從而依刑事訴訟法第一百五十六條第一項
    及同條第二項規定，自得依被告上述自白及各該補強證據，
    認定被告確有為上揭事實二所載之竊盜犯行，本件事證明確
    ，被告犯行堪以認定。
二、論罪科刑之法律適用：
  (一)核被告丙○○所為，均係犯刑法第三百二十條第一項之竊盜
    罪。被告先後三次竊盜之行為，所犯上開三罪間，犯意各別
    ，行為不同，應分論併罰。
  (二)臺北地檢署檢察官以九十七年度偵字二二九四四號併辦意旨
    書移送併辦之犯罪事實，與本件起訴之犯罪事實同一，屬實
    質上一罪，本院自應併予審究，附此敘明。
  (三)查被告有如事實一所載之犯罪科刑執行情形，有臺灣高等法
    院被告前案紀錄表一份在卷可稽，其前受有期徒刑執行完畢
    ，於五年以內故意再犯本件有期徒刑以上之罪，為累犯，應
    依刑法第四十七條第一項之規定，加重其刑。
  (四)爰審酌被告前已三度因犯竊盜罪而經法院判刑確定，顯見其
    未因前所受刑之執行而決心改過及其智識程度、品行、犯罪
    後尚能坦承犯行、態度尚稱良好，兼衡其犯罪動機、目的、
    手段、所生之危害等一切情狀，分別量處如主文所示之刑，
    並定其應執行之刑。又本件所定應執行之刑既已逾六月，依
    刑法第四十一條第二項反面解釋，自不得諭知易科罰金之折
    算標準，併此敘明。
據上論斷，應依刑事訴訟法第二百七十三條之一第一項、第二百
九十九條第一項前段，刑法第三百二十條第一項、第四十七條第
一項、第五十一條第五款，刑法施行法第一條之一，判決如主文
。
本案經檢察官廖先志到庭執行職務。
中    華    民    國    97    年    11    月    27    日
                  刑事第九庭法  官  張詩芸
以上正本證明與原本無異。
如不服本判決，應於判決送達後10日內，向本院提出上訴狀。
                            書記官  顏淑華
中    華    民    國    97    年    11    月    27    日
附錄本案論罪科刑法條全文
中華民國刑法第320條
（普通竊盜罪、竊佔罪）
意圖為自己或第三人不法之所有，而竊取他人之動產者，為竊盜
罪，處五年以下有期徒刑、拘役或五百元以下罰金。
意圖為自己或第三人不法之利益，而竊佔他人之不動產者，依前
項之規定處斷。
前二項之未遂犯罰之。


司法院資訊處製作；財團法人民間司法改革基金會備份。
